【裁判字號】    92,簡上,3
【裁判日期】    920411
【裁判案由】    毒品危害防制條例
【裁判全文】
臺灣嘉義地方法院刑事判決                            九十二年度簡上字第三號
    上  訴  人  臺灣嘉義地方法院檢察署檢察官
    被      告  甲○○
右上訴人因被告違反毒品危害防制條例案件，不服本院簡易庭九十一年度簡字第一一
七五號中華民國九十一年十一月二十九日第一審簡易判決（聲請簡易判決處刑案號：
九十一年度毒偵字第九一一號），提起上訴，本院管轄第二審之合議庭判決如左：
    主  文
上訴駁回。
    事  實
一、甲○○前於民國八十九年間，因違反毒品危害防制條例案件，經本院判處有期徒
    刑五月，如易科罰金，以三百元折算一日確定，並於九十年十一月十八日執行完
    畢出監。又因施用毒品案件，經送觀察、勒戒後，因認無繼續施用之傾向，經臺
    灣嘉義地方法院檢察署檢察官於八十七年七月十日以八十七年度偵字第二九五九
    號為不起訴處分確定（第一犯）；後因施用毒品案件，經送觀察、勒戒後，因認
    有繼續施用之傾向，經本院以八十九年度毒聲字第二五二號裁定令入戒治處所施
    以強制戒治一年並經本院判處有期徒刑五月確定，嗣強制戒治滿三月後，因認無
    繼續戒治之必要，本院另以八十九年度毒聲字第一○二四號裁定停止戒治交付保
    護管束，於八十九年七月二十九日停止戒治付保護管束出所（第二犯）；惟又於
    保護管束期間內即八十九年八月下旬因施用第二級毒品違反保護管束應遵守事項
    情節重大，而經本院以八十九年度毒聲字第一四五七號裁定撤銷保護管束施以強
    制戒治，並經本院於九十年二月二十二日以九十年度簡字第一二一號判決判處有
    期徒刑六月，如易科罰金以三百元折算一日確定（第三犯）。詎仍不知悔改，復
    萌生施用第二級毒品安非他命之犯意，於九十一年九月十一日上午十一時許，在
    友人住處施用第二級毒品安非他命一次，嗣於九十一年九月十三日下午三時二十
    分許，為警在嘉義市○區○○路六十九號十三樓一室查獲而查悉上情。
二、案經嘉義市警察局第一分局報請臺灣嘉義地方法院檢察署檢察官偵查起訴。
    理  由
一、訊據被告甲○○對於右揭事實均自白不諱，而被告之尿液經送嘉義市衛生局檢驗
    結果，安非他命確呈陽性反應，此有該局所出具之檢驗涉嫌毒品及管制藥品之尿
    液檢體案件、送驗姓名對照表各一份在卷可稽（見警卷第四、五頁），堪認被告
    之上開自白為真實，足以採信。又查，被告因施用毒品案件，經送觀察、勒戒後
    ，因認無繼續施用之傾向，經臺灣嘉義地方法院檢察署檢察官於八十七年七月十
    日以八十七年度偵字第二九五九號為不起訴處分確定（第一犯）；後因施用毒品
    案件，經送觀察、勒戒後，因認有繼續施用之傾向，經本院以八十九年度毒聲字
    第二五二號裁定令入戒治處所施以強制戒治一年並經本院判處有期徒刑五月確定
    ，嗣強制戒治滿三月後，因認無繼續戒治之必要，本院另以八十九年度毒聲字第
    一○二四號裁定停止戒治交付保護管束，於八十九年七月二十九日停止戒治付保
    護管束出所（第二犯）；惟又於保護管束期間內即八十九年八月下旬因施用第二
    級毒品違反保護管束應遵守事項情節重大，而經本院以八十九年度毒聲字第一四
    五七號裁定撤銷保護管束施以強制戒治，並經本院於九十年二月二十二日以九十
    年度簡字第一二一號判決判處有期徒刑六月，如易科罰金以三百元折算一日確定
    （第三犯）等情，並有本院九十年度簡字第一二一號刑事判決、臺灣嘉義地方法
    院檢察署刑案資料查註紀錄表、臺灣高等法院被告全國前案紀錄表、臺灣嘉義地
    方法院法務部在監在押資料表各一份在卷可參。被告於臺灣嘉義地方法院檢察署
    檢察官為不起訴處分後，五年內四犯施用毒品罪，本件事證明確，被告犯行堪以
    認定。
二、查安非他命為毒品危害防制條例所謂之第二級毒品，觀諸該條例第二條第二項第
    二款規定甚明。核被告甲○○上開施用第二級毒品安非他命之行為，係犯毒品危
    害防制條例第十條第二項之施用第二級毒品罪。其持有上開第二級毒品安非他命
    之行為，為施用行為所吸收，不另論罪。被告前於八十九年間，因違反毒品危害
    防制條例案件，經本院判處有期徒刑五月，如易科罰金，以三百元折算一日確定
    ，並於九十年十一月十八日執行完畢出監，有臺灣嘉義地方法院檢察署刑案資料
    查註紀錄表、臺灣高等法院被告全國前案紀錄表、臺灣嘉義地方法院法務部在監
    在押資料表各一份附卷可按，其於有期徒刑執行完畢五年以內再犯本件有期徒刑
    以上之罪，為累犯，應依刑法第四十七條規定，加重其刑。原審適用刑事訴訟法
    第四百四十九條第一項、第四百五十四條第二項，毒品危害防制條例第十條第二
    項，刑法第十一條前段、第四十七條、第四十一條第一項前段，罰金罰鍰提高標
    準條例第二條，量處有期徒刑四月，並諭知易科罰金之折算標準，經核認事用法
    ，並無不當，量刑亦屬妥適。
三、公訴意旨另以：被告甲○○基於概括犯意，自九十年三月中旬起至九十一年九月
    十三日下午六時十五分許回溯七十二小時之某時止，連續在嘉義市○○路之租屋
    處，施用第二級毒品安非他命多次，因認被告涉有連續施用第二級毒品之犯行云
    云。惟訊據被告甲○○堅決否認有何前揭犯行，辯稱：伊係九十一年九月十一日
    上午十一時許，才再行施用第二級毒品安非他命等語。經查：被告於九十一年九
    月十三日為警查獲時固自承其自八十九年即染上吸食安非他命之習慣，且最後一
    次吸食是於九十一年六月底吸食等語（見警卷第二頁背面），然被告於八十七年
    間即已因施用毒品案件，於八十七年六月十七日至同年七月十三日經送臺灣嘉義
    看守所附設勒戒所接受觀察、勒戒後，因認無繼續施用之傾向，經臺灣嘉義地方
    法院檢察署檢察官於八十七年七月十日以八十七年度偵字第二九五九號為不起訴
    處分確定；嗣再因施用毒品案件，於八十九年一月十二日至同年二月二十三日再
    經送上開處所接受觀察、勒戒後，因認有繼續施用之傾向，經本院以八十九年度
    毒聲字第二五二號裁定令入戒治處所施以強制戒治一年並經本院判處有期徒刑五
    月確定，並於八十九年二月二十三日起接受強制戒治，嗣強制戒治滿三月後，因
    認無繼續戒治之必要，本院另以八十九年度毒聲字第一○二四號裁定停止戒治交
    付保護管束，於八十九年七月二十九日停止戒治付保護管束出所；惟又於保護管
    束期間內即八十九年八月下旬因施用第二級毒品違反保護管束應遵守事項情節重
    大，而經本院以八十九年度毒聲字第一四五七號裁定撤銷保護管束，並經本院於
    九十年二月二十二日以九十年度簡字第一二一號判決判處有期徒刑六月，如易科
    罰金以三百元折算一日確定；而於八十九年十二月四日起至九十年六月十八日復
    施以強制戒治；再於九十年六月十八日起執行上開有期徒刑五月至同年十一月十
    八日止執行完畢；復於九十一年九月十三日起執行上開有期徒刑六月等情，有臺
    灣嘉義地方法院法務部在監在押資料表附卷可參（見本院卷第二三、二四頁），
    是被告自九十年三月中旬起至九十一年九月十三日止，其中九十年三月中旬起至
    九十年六月十八日止係接受強制戒治之處分，又九十年六月十八日起至九十年十
    一月十八日止係執行上開有期徒刑五月，從而公訴人所指之被告自九十年三月中
    旬起至同年十一月十八日止施用第二級毒品之時間，被告或施以戒治，或執行有
    期徒刑，實難認被告有何施用第二級毒品之可能。再者，遍觀全院卷證，被告對
    於其九十年十一月十八日執行完畢後，何時再重新開始施用第二級毒品安非他命
    並未自白，且於原審調查及本院審理時，均對上揭部分堅決否認；且被告僅經警
    於九十一年九月十三日下午六時許採尿一次送驗有安非他命陽性反應，並查無其
    他積極證據足認被告確有公訴人所指上開部分犯行，況被告已就如犯罪事實欄所
    述施用毒品之犯行，坦承在卷，有如前述，衡情其若於上開公訴意旨所述期間，
    有施用毒品，依理其已無再否認犯行之必要。此外，復查無其他積極證據可資佐
    證，前揭公訴意旨所述被告犯行為真，是此部分，本院原即應為被告無罪之諭知
    ，惟公訴意旨認此部分與上開被告有罪部分，具連續犯之裁判上一罪關係，爰不
    另為無罪之諭知，則公訴人上訴意旨猶執前詞，認被告有連續施用第二級毒品之
    犯行，指摘原判決不當，為無理由，應予駁回。
據上論斷，應依刑事訴訟法第四百五十五條之一第一項、第三項、第三百六十八條，
判決如主文。
本案經檢察官郭志明到庭執行職務。
中      華      民      國    九十二    年      四      月     十一     日
                                臺灣嘉義地方法院刑事第一庭
                                    審判長法  官   蔡  虔  霖
                                          法  官   盧  鳳  田
                                          法  官   黃  仁  勇
右正本證明與原本無異。
本判決不得上訴。
中      華      民      國    九十二    年      四      月     十一     日
                                          書記官   呂  權  芳
附錄：
毒品危害防制條例第十條：
施用第一級毒品者，處六月以上五年以下有期徒刑。
施用第二級毒品者，處三年以下有期徒刑。


司法院資訊處製作；財團法人民間司法改革基金會備份。
